# 应收票据的贴现，在编制现金流量表时，如何体现？

提问人：guhaa 时间：2021-07-16 08:05:07
我司因行业的原因，收到的货款主要以银行或商业票据为主。公司根据需要，将取得的票据向银行贴现以直接取得现金，或者直接背书给其他供应商以支付存货或固定资产的采购价款。如果将未到期票据进行贴现，现金流计入筹资活动收到的现金，这样会造成公司经营活动取得的现金金额较小，而筹资活动收到的现金金额较大，对报表使用者产生一定的误解。票据到期时，短期借款和应收票据（或应收款项融资）同时减少，是否应该调整一笔经营活动收到现金，筹资活动支付现金？如何列报，请陈版给予解答！谢谢！

回答人：chenyiwei
目前实务观点是倾向于不要模拟两笔金额相同但方向相反、类别不同的现金流。由此导致的报表勾稽关系异常，可在附注中补充相关信息予以解释。